臺灣臺東地方法院刑事判決　　　　　　　　　　　　　九十三年度易字第一九號
　　公　訴　人　臺灣臺東地方法院檢察署檢察官
　　被　　　告　乙○○
右列被告因竊盜案件，經檢察官提起公訴（九十三年度偵字第一八七○號），本院
判決如左：
    主  文
乙○○無罪。
    理  由
壹、程序方面：
    按被告以外之人於審判外之言詞或書面陳述，除法律有規定者外，不得作為證據
    ；又被告以外之人於審判外之陳述，雖不符前四條之規定，而經當事人於審判程
    序同意作為證據，法院審酌該言詞陳述或書面陳述作成時之情況，認為適當者，
    亦得為證據。當事人、代理人或辯護人於法院調查證據時，知有第一百五十九條
    第一項不得為證據之情形，而未於言詞辯論終結前聲明異議者，視為有前項之同
    意，刑事訴訟法第一百五十九條、第一百五十九條之五分別定有明文。查本件被
    告乙○○係與另案被告洪健全共同經警查獲移送偵辦，則洪健全於警詢、偵訊中
    之供述，屬被告以外之人於審判外之言詞陳述，原不得作為證據，惟本件當事人
    均未於言詞辯論終結前就該項證據聲明異議，參照前揭說明，自應視為同意作為
    證據，而經本院審酌，認該陳述適宜做為證據，是該證據具有證據能力，合先敘
    明。
貳、實體方面：
一、公訴意旨略以：被告乙○○前因違反麻醉藥品管理條例案件，經最高法院判處有
    期徒刑四月確定，並於九十一年二月二十八日執行完畢，詎未見悔改，又於民國
    九十三年七月十八日上午七時許，與洪健全共同意圖自己不法所有之犯意聯絡，
    由乙○○駕駛車牌號碼Ｐ五–○三二號自用小貨車，前往位於臺東縣卑南鄉知本
    溫泉村「大頭目休閒農場」，竊取甲○○（起訴書誤繕為黃正欽）所有，放置在
    該休閒農場內之探照燈二個、儲水池蓋子一個，嗣經廖欽允察覺報警，於同日上
    午八時十分許，在臺九線公路三九四公里處，經警攔檢時，在前揭自用小貨車上
    發現上開遭竊物品，因認被告涉犯刑法第三百二十條第一項之竊盜罪。
二、按犯罪事實應依證據認定之，無證據不得認定犯罪事實，又不能證明被告犯罪應
    諭知無罪之判決，刑事訴訟法第一百五十四條第二項、第三百零一條第一項定有
    明文。又認定犯罪事實應憑積極證據，倘積極證據不足以為不利於被告事實之認
    定時，即應為有利被告之認定，更不必有何有利之證據，最高法院三十年上字第
    八一六號著有判例，所謂「積極證據足以為不利被告事實之認定」，依據同院七
    十六年臺上字第四九八六號判例意旨，係指據為訴訟上證明之全盤證據資料，在
    客觀上以達於通常一般之人均不致於有所懷疑，而得確信被告確曾犯罪之程度；
    若未達到此一程度，而有合理懷疑之存在時，即無從為被告有罪之確信。
三、公訴人認被告涉犯前開罪嫌，無非係以：（一）證人甲○○、廖欽允之證述；（
    二）贓證物保管領據，為其主要論據。訊據被告固坦承於前揭時地駕駛上開自小
    貨車前往該農場附近，幫助洪健全載運該等物品，惟堅詞否認有何竊盜犯行，辯
    稱：當天伊係應洪健全之請求，開車前往該農場附近，幫其載運東西，伊有問洪
    健全該等物品來源，洪健全告訴他是撿來的，伊不知道那是洪健全偷來的等語。
    經查，被告前揭辯詞，核與另案被告洪健全於警詢、偵訊中供述情節相符，足見
    其所辯非虛；而證人甲○○、廖欽允均僅證述案發當日看到前開自小貨車停放在
    大頭目農場後門外，車上有載東西，而洪健全一看到有人注意，立即跑上該車副
    駕駛座，該車立即往山下加速駛離等語，亦僅能印證被告確有駕駛上揭自小貨車
    前去搭載洪健全之事實，並無法證明被告當日確實與洪健全共同參與該竊盜犯行
    ，另由贓證物保管領據，亦不足證明該探照燈、儲水池蓋子係遭被告與洪健全共
    同竊取，是公訴人引列之上開事證均不足以形成被告與洪健全共同竊取上開物品
    之確信，此外，復查無其他積極事證足認被告確涉犯公訴人指訴之竊盜犯行，其
    犯罪不能證明，揆諸前揭說明，自應為無罪之諭知。
據上論斷，應依刑事訴訟法第三百零一條第一項，判決如主文。
本案經檢察官丙○○到庭執行職務。
中      華      民      國      九十四      年      四    月    二十九  日
                                  臺灣臺東地方法院刑事第一庭
                                      審判長法  官  李勝琛
                                            法  官  范乃中
                                            法  官  黃珮茹
右正本證明與原本無異。
如不服本判決，應於判決送達後十日內向本院提出上訴狀。（須附繕本）
「切勿逕送上級法院」
                                            書記官  徐源坤
中      華      民      國      九十四      年      四    月    二十九  日
